【裁判字號】    97,豐簡上,297
【裁判日期】    970703
【裁判案由】    家庭暴力之妨害自由
【裁判全文】
臺灣臺中地方法院刑事判決           97年度豐簡上字第297號
上  訴  人
即  被  告  丙○○
上列被告因妨害自由案件，不服本院豐原簡易庭97年度豐簡字第
180號中華民國97年3月12日第一審簡易判決（聲請簡易處刑案號
：臺灣臺中地方法院檢察署96年度偵字第23545號），提起上訴
，本院管轄之第二審合議庭判決如下：
    主    文
上訴駁回。
    犯罪事實
一、連怡惠（原名連純慧）係丁○○之女兒，乙○○為其胞妹，
    其間分別具有家庭暴力防治法第三條第三項、第四項所定之
    家庭成員關係。緣連怡惠欲將其男友丙○○先前匯款至乙○○帳戶內之新臺幣（下同）二萬元取回，丁○○、乙○○則
    以上開款項應先扣除連怡惠先前所積欠之三千元及一萬二千
    元手機費用為由，拒絕返還二萬元之全額。丙○○因而與丁○○、乙○○間存有糾紛，竟基於恐嚇他人身體安全之犯意
    ，分別於附表所示之時間，以其持有如附表所示之門號等行
    動電話，傳送如附表所示等文字之簡訊至乙○○所持有門號
    0000000000號行動電話，以此加害生命、身體之事恐嚇丁○○、乙○○，乙○○並於九十六年六月二十四日上午九時許
    ，在位於臺中縣神岡鄉○○村○○街一八Ｏ巷二十五之一號
    住處，將上開附表編號3、4、6號之簡訊提供予丁○○覽閱
    ，丁○○、乙○○二人因而心生畏懼，致生危害於丁○○、
    乙○○之安全。嗣經丁○○、乙○○報警處理後，始查獲上
    情。
二、案經丁○○、乙○○訴由臺中縣警察局豐原分局報請臺灣臺
    中地方法院檢察署檢察官聲請以簡易判決處刑。
    理    由
一、訊據被告丙○○對於上開犯罪事實坦承不諱，核與被害人丁○○、乙○○於警詢時證述之情節相符（上開被害人之陳述
    雖屬審判外之陳述，惟被告及檢察官均同意以之作為證據，
    且上開警詢筆錄之製作復無違法取證或其他瑕疵之情形存在
    ，應有證據能力），並有行動電話門號0000000000、000000
    0000、0000000000號之通聯調閱查詢單各一份、被告丙○○
    所傳送簡訊內容翻拍照片十八張附卷可稽。被告之自白核與
    事實相符，事證明確，其犯行洵堪認定。
二、核被告丙○○所為，係犯刑法第三百零五條之恐嚇危害安全
    罪。被告丙○○為如附表編號1、2之恐嚇被害人乙○○之行
    為，係基於同一犯意，於密切接近之時、地實施，侵害同一
    之法益，各行為之獨立性極為薄弱，依一般社會健全觀念，
    在時間差距上，難以強行分開，在刑法評價上，以視為數個
    舉動之接續施行，合為包括之一行為予以評價，係所謂之接
    續犯，應僅論以一罪。被告丙○○先後如附表編號3至6號之
    恐嚇被害人乙○○、丁○○之行為，及前開恐嚇被害人乙○○之接續犯行等五罪間，犯意各別，行為互殊，應予分論併
    罰。原審認被告罪證明確，因予適用刑法第三百零五條、第
    四十一條第一項前段、第五十一條第六款、刑法施行法第一
    條之一之規定，分別量處拘役三十日、三十日、四十日、三
    十日、四十日（如易科罰金均以新臺幣一千元折算一日），
    及定其應執行刑為拘役八十日，如易科罰金，以新臺幣一千
    元折算一日，其認事用法核無違誤，量刑亦屬允適。上訴人
    以原判決量刑過重為由提起上訴，惟按量刑輕重，係屬事實
    審法院得依職權自由裁量之事項，茍已斟酌刑法第五十七條
    各款所列情狀而未逾越法定刑度，不得遽指為違法（最高法
    院72年度台上字第6696號判例意旨參照），而本件原審量刑
    既已審酌刑法第五十七條之各款情形，亦未逾越法定刑度，
    揆諸前揭判例意旨，自不能率指原審判決有何違法失當之處
    。從而，本件上訴為無理由，應予駁回。
據上論斷，應依刑事訴訟法第四百五十五條之一第一項、第三項
、第三百七十三條、第三百六十八條，判決如主文。
本案經檢察官甲○○到庭執行職務。
中    華    民    國    97    年    7     月    3     日
                刑事第八庭  審判長法  官  林慧英
                                  法  官  戴嘉慧
                                  法  官  簡源希
上為正本係照原本作成。
本件不得上訴。
                                  書記官  黃雅青
中    華    民    國    97    年    7     月    3     日
附錄論罪科刑法條：
刑法第305條
以加害生命、身體、自由、名譽、財產之事，恐嚇他人致生危害
於安全者，處二年以下有期徒刑、拘役或三百元以下罰金。
【附表】
 ┌──┬──────┬───────┬─────────┐
 │編號│傳送簡訊時間│傳送簡訊（發話│   簡訊內容       │
 │    │（年/月/日）│）之門號      │                  │
 ├──┼──────┼───────┼─────────┤
 │  1 │96/6/21     │0000000000號  │…連存銀（乙○○）│
 │    │下午11時29分│              │別以為我不知道這電│
 │    │            │              │話是妳拿的妳在裝瘋│
 │    │            │              │子等我回去我就讓你│
 │    │            │              │變瘋子我不曾想妳說│
 │    │            │              │走著橋我會讓你走奈│
 │    │            │              │河橋的我丙○○說得│
 │    │            │              │到作得到在不打。  │
 ├──┼──────┼───────┼─────────┤
 │  2 │96/06/21    │0000000000號  │妳（乙○○）害妳姐│
 │    │下午11時46分│              │割手腕我跟妳說妳別│
 │    │            │              │想在做人了是妳害妳│
 │    │            │              │姐你在給我傳簡訊給│
 │    │            │              │妳姐妳試看看妳姐割│
 │    │            │              │幾條我要你加倍還叫│
 │    │            │              │妳男友出來也沒用我│
 │    │            │              │會動我所有人來跟妳│
 │    │            │              │玩啦              │
 ├──┼──────┼───────┼─────────┤
 │ 3  │96/06/22    │0000000000號  │…妳（丁○○）在給│
 │    │上午6時37分 │              │我擺理由妳是長輩別│
 │    │            │              │以為我不敢給妳死…│
 │    │            │              │妳用神明跟我鬥我又│
 │    │            │              │用這條命跟你拼    │
 ├──┼──────┼───────┼─────────┤
 │ 4  │96/06/22    │0000000000號  │連存銀（乙○○）我│
 │    │下午5時47分 │              │跟妳說妳在不接電話│
 │    │            │              │妳一定會後悔…妳那│
 │    │            │              │機巴老娘（丁○○）│
 │    │            │              │我跟妳說她掛掉一定│
 │    │            │              │沒人送終幹我一定會│
 │    │            │              │連本帶利一條條跟妳│
 │    │            │              │們算              │
 ├──┼──────┼───────┼─────────┤
 │ 5  │96/06/23    │0000000000號  │…我就讓妳（乙○○│
 │    │下午5時35分 │              │）絕種一個月後等我│
 │    │            │              │回去妳就完蛋      │
 ├──┼──────┼───────┼─────────┤
 │ 6  │96/06/24    │0000000000號  │…妳在找我老婆的麻│
 │    │上午1時33分 │              │煩我就讓妳們倆母子│
 │    │            │              │（乙○○、丁○○）│
 │    │            │              │回去賣蘇州的鴨蛋有│
 │    │            │              │種就來徵對我我隨時│
 │    │            │              │奉命…記得該準備該│
 │    │            │              │的東西準備好不然你│
 │    │            │              │會後悔幹          │
 └──┴──────┴───────┴─────────┘


司法院資訊處製作；財團法人民間司法改革基金會備份。
